臺灣高等法院臺中分院民事裁定　96年度抗字第122號
抗　告　人　甲○○○
　　　　　　子○○
　　　　　　　　　　　　號
　　　　　　丙○○
　　　　　　乙○○
　　　　　　丁○○
　　　　　　丑○○
　　　　　　寅○○
　　　　　　戊○○
共　　　同
代　理　人　陳宏盈律師
上列抗告人與相對人己○○等人間交還土地強制執行事件，抗告
人對於台灣台中地方法院民國96年2月7日所為裁定提起抗告，
本院裁定如下：
    主  文
抗告駁回。
抗告費用由抗告人負擔。
    理  由
一、抗告意旨略以：坐落台中縣潭子鄉○○○段大埔厝小段第27
    1、271－1、271－3等地號三筆土地原為抗告人等八人、己
    ○○、辛○○、癸○○、壬○○、庚○○、游西雄、游萬山
    、游隆鐘共有，嗣經台灣台中地方法院以93年度訴字第242
    號判決確定，將其中271－3地號土地如原審裁定附圖所示05
    部分面積1394平方公尺，分歸抗告人甲○○○取得；06部分
    面積1394平方公尺分歸抗告人子○○、丙○○、丁○○、丑
    ○○、寅○○、戊○○、乙○○取得，抗告人業已經登記完
    畢，惟相對人等繼續占用分予抗告人等人之土地，抗告人等
    自得依法聲請執行法院點交，相對人等固提出本院95年度上
    字第237號民事判決，用以證明對於系爭土地有租賃關係存
    在，惟無法證明所承租位置何在，該判決書亦未有地政機關
    之複丈成果圖，因此癸○○、辛○○、己○○就系爭271-3
    地號土地之位置何在，在未經實體確認前即有爭議，原裁定
    認相對人屬於有權占有，明顯與最高法院88年台上字第557
    號及強制執行法第14條規定不符等語。
二、按關於分割共有物之裁判，執行法院固得依強制執行法第一
    百三十一條前項之規定，將各共有人分得部分點交之，惟此
    乃強制執行法為配合民法第八百二十四條第二項及第三項規
    定，以減輕訟累所為之規定。關於交付土地部分，因非分割
    共有物訴訟之標的，且未經裁判，自無既判力可言。倘依法
    應點交之共有人對於得依法請求點交之共有人有妨礙點交之
    實體法上法律關係存在，執行法院尚不得單憑該分割共有物
    之判決，解除第三人或共有人之占有，將土地交付分得土地
    之共有人。查抗告人固已經取得系爭坐落台中縣潭子鄉○○
    ○段大埔厝小段第271－7、271－8等地號土地，然相對人占
    有該土地除基於原共有關係外，尚另有耕地租賃關係存在，
    並經本院以95年度上字第237號判決確認存在確定，有判決
    書及確定證明書可佐，抗告人雖主張相對人之耕地租賃範圍
    不在抗告人所分得之土地內云云，惟經原審會同台中縣雅潭
    地政事務所人員至現場測量時，抗告人稱係由癸○○、辛○
    ○、己○○、壬○○占用中有執行筆錄可憑，即抗告人於聲
    請執行狀中亦稱係由相對人繼續占用，是兩造就相對人占有
    有爭議，揆諸上揭說明，執行法院尚不得單憑該分割共有物
    之判決，解除相對人之占有，將土地交付抗告人，原審因而
    駁回抗告人交付之聲請，核無不合，抗告意旨猶執陳詞，應
    認為其抗告無理由，自應予以駁回。
三、爰依強制執行法第三十條之一、民事訴訟法第四百九十五條
    之一、第四百四十九條第一項、第九十五條、第七十八條，
    裁定如主文。
中　　華　　民　　國　　96　　年　　3 　　月　　30　　日
                  民事第五庭    審判長法　官　林陳松
                                      法　官  古金男
                                　　　法　官  鄭金龍
以上正本係照原本作成。
如不服本裁定應於裁定送達後十日內向本院提出抗告理由狀（須
按他造人數附具繕本），繳納抗告裁判費新台幣壹仟元整，並同
時委任律師或具有律師資格之關係人為代理人。
　　　　　　　　　　　　　　　　　　　書記官　陳振海
中　　華　　民　　國　　96　　年　　4 　　月　　3 　　日
　　　　　　　                                        Ｃ
